【裁判字號】    98,毒抗,470
【裁判日期】    981224
【裁判案由】    毒品危害防制條例
【裁判全文】
臺灣高等法院刑事裁定                 98年度毒抗字第470號
抗  告  人
即  被  告  甲○○
上列被告因違反毒品危害防制條例案件，不服臺灣桃園方法院98
年毒聲字第1021號，中華民國98年10月30日裁定，提起抗告，本
院裁定如下：
    主  文
原裁定撤銷，發回臺灣桃園地方法院。
    理  由
一、原裁定略以：被告甲○○分別基於施用第一級毒品海洛因、
    第二級毒品甲基安非他命之犯意，於民國98年8 月21日晚間
    7 時10分許為警採尿時起回溯26小時內及96小時內之某時，
    在臺灣地區某不詳處所，施用第一級毒品海洛因及第二級毒
    品甲基安非他命各1 次，嗣於98年8 月21日下午1 時30分許
    ，在桃園縣大園鄉○○○路○ 段165 號前為警查獲，並扣得
    玻璃球吸食器1 個、安非他命殘渣袋2 個。被告於警詢及檢
    察官訊問時雖矢口否認有施用第一級毒品海洛因、第二級毒
    品甲基安非他命，惟其於98年8 月21 日 晚間7 時10分許為
    警採集之尿液檢體，經送請臺灣檢驗科技股份有限公司以氣
    相層析質譜分析法為確認分析，而被告上開尿液檢驗結果，
    經判定為安非他命類及鴉片類陽性反應，此有臺灣檢驗科技
    股份有限公司出具之濫用藥物檢驗報告及桃園縣政府警察局
    被採尿人尿液暨毒品真實姓名與編號對照表各1 紙附卷可稽
    。是被告確有於98年8 月21日晚間7 時10分許為警採尿時起
    往前回溯26小時內及96小時內之某時，在臺灣地區某不詳地
    點施用第一級毒品海洛因及第二級毒品甲基安非他命之情事
    ，被告上開所辯，顯係卸責之詞，不足採信，其施用第一級
    毒品海洛因及第二級毒品甲基安非他命犯行洵堪認定。從而
    ，依毒品危害防制條例第20條第1 項、觀察勒戒處分執行條
    例第3 條第1 項、第2 項，裁定令被告入勒戒處所施以觀察
    、勒戒云云。
二、抗告意旨略以：本件施用毒品案並非被告甲○○所犯，應是
    被告之哥哥盧益賜冒名使用被告之相關證件資料，況98年10
    月中旬，被告亦曾遭盧益賜冒名，而至桃園縣平鎮分局接受
    竊盜案之調查，懇請撤銷原裁定等語。
三、經查：原審裁定將被告送觀察、勒戒，係以遭查獲行為人之
    警詢筆錄、偵訊筆錄暨前揭檢驗報告為據。惟核對卷附抗告
    狀所載被告之簽名筆跡，就其筆跡慣性、字型、書寫連接處
    、運筆力道等特徵依肉眼觀察辨識，實與卷內搜索扣押筆錄
    、扣押物品目錄表、勘察採證同意書、警詢及偵訊筆錄上之
    「甲○○」簽名筆跡略顯不同，且本件行為人遭查獲時並未
    攜帶證件（見原審卷第34頁，檢察官訊問筆錄），其人別資
    料均係由行為人單方面口述記載而無法查證，是被告是否即
    為本件施用毒品之行為人、是否遭人冒名應訊，實有可疑。
    而本件警方查獲之行為人於簽名時皆有按捺指紋，並有照片
    在卷（見原審卷第30頁背面），則被告所辯是否可採，應不
    難調查辨明。本案攸關被告之人權保障，確有調查辨明之必
    要。本件抗告，非無理由，應由本院將原裁定撤銷，發回原
    審法院詳加調查後，更為適當之裁定。
四、據上論斷，應依刑事訴訟法第413條，裁定如主文。
中    華    民    國    98    年    12    月    24    日
                  刑事第二十庭審判長法  官  楊貴雄
                                    法  官  林銓正
                                    法  官  許必奇
以上正本證明與原本無異。
不得再抗告。
                                    書記官  廖素花
中    華    民    國    98    年    12    月    25    日


司法院資訊處製作；財團法人民間司法改革基金會備份。
